# 求助，在线等，贷款收益权转让，转让方与受让方应该如何记账？

提问人：363333413 时间：2012-10-10 16:02:37
如题 银行A将自己持有的本金为 100 元的信贷资产未来的收益权（收利息的权利，本金不转让）转让给信托公司（或其他金融机构），银行与信托公司应分别如何记账（主要是银行）。
交易的细节： 1 、贷款 1 年期，本金 100 元，年利率6%，按季付息、利随本请，贷款期间 2001 年 2 月 1 日至 2002 年 2 月 1 日 2 、转让合同约定的转发时间为 2001 年 4 月 1 日（在次之前银行还未进行季度收息），银行在 4 月 1 日收到对应的合同价款5.1元。

回答人：chenyiwei
你没有讲清楚在该协议中转让方和受让方之间的权利和义务关系，尤其是转让方在受益权转让之后是否还有进一步的涉入，例如是否无论借款人是否按期足额支付利息，转让方都负有向受让方按约定的期限和金额支付利息的义务。 还是建议先仔细阅读《企业会计准则第 23 号——金融资产转移》及其应用指南和讲解，判断能否确认金融资产的全部或部分，以及如何确认损益。